臺灣高雄地方法院刑事裁定　　　　　　　　　　　　九十一年度交聲字第二三七號
　　原處分機關　交通部公路局高雄區監理所
　　異　議　人
　　即受處分人　甲○○
右列受處分人因違反道路交通管理處罰條例案件，對於交通部公路局高雄區監理所九
十一年四月八日所為之處分（原處分：高監五字第裁—八０Ｎ00000000號）
，聲明異議，本院裁定如左：
    主  文
異議駁回。
    理  由
一、異議意旨略以：異議人即受處分人甲○○日前接獲原處分機關製作之裁決書，認
    異議人於民國九十一年三月八日上午九時五十九分許，駕駛車號Ｋ三—００六五
    號自小貨車（以下簡稱系爭車輛）行經高雄縣旗山鎮○○路（北往南方向）與台
    三線路口之設有燈光號誌管制之交岔路口時，遇紅燈竟未停車而闖紅燈，經警員
    鳴笛舉旗攔停仍拒絕受檢而加速逃逸之行為，因而開單舉發，嗣並經原處分機關
    裁決在案。惟異議人於九十一年三月八日上午九時許，乃與聯邦汽車公司負責人
    王坤義相約在異議人位於高雄縣旗山鎮○○○路一五二之五號工廠內看車以洽談
    汽車買賣業務，當時王坤義即考量以車號ＶＰ（嗣異議人提出之契約書則載為Ｃ
    Ｐ）—０七一三號或Ｋ三—００六五號二輛汽車擇一購置，洽談於當日上午十一
    時許結束，嗣王坤義並於同日下午四時決定購買ＶＰ—０七一三號車輛，由此足
    認異議人於舉發單所載違規時間自不可能駕駛系爭車輛在右揭地點闖紅燈及拒絕
    停車受檢，因認本件裁決有所違誤，爰依法聲明異議。
二、按「汽車駕駛人，行經有燈光號誌管制之交岔路口闖紅燈者，處新臺幣（下同）
    一千八百元以上五千四百元以下罰鍰」；「汽車駕駛人，駕駛汽車有違反本條例
    之行為，經交通勤務警察或依法令執行交通稽查任務人員制止時，不聽制止或拒
    絕停車接受稽查而逃逸者，除按各該條規定處罰外，處三千元以上六千元以下罰
    鍰」；又汽車駕駛人有前開第五十三條、第六十條第一項之情形者，除依原條款
    處罰鍰外，並應分別記違規點數三點、一點；道路交通管理處罰條例第五十三條
    、第六十條第一項及第六十三條第一項第三款、第一款分別定有明文。再者，「
    逕行舉發違反道路交通管理事件，經汽車所有人依通知單之應到案日期前到案，
    並告知違規駕駛人姓名、身分證統一編號及住址者，處罰機關應即另行通知違規
    駕駛人到案依法處理；逾應到案日期，處罰機關應依本條例第十五條第三項規定
    處罰該汽車所有人」，違反道路交通管理事件統一裁罰標準及處理細則第二十四
    條亦定有明文。
三、經查：
（一）證人即於案發當日開單舉發之警員王英吉證稱：當時我們看到系爭車輛在案發
      地點闖紅燈，我與另一位同事便揮舞紅旗子並吹警笛要攔住他，但他不予理會
      就離開，該車是藍色框式貨車，當時該車是開內車道，從照片中面紅綠燈處闖
      紅綠燈直開過來，我在距離該車六十公尺遠處就開始揮旗、鳴笛示意他停車，
      但他不予理會，後來我們就記下車牌告發，當時是上午九時五十九分，天氣晴
      朗、天色明亮、視線良好，沒有下雨，當時車上是一位三十幾歲的男子，臉色
      白白、頭大大的，我確定不是在庭的異議人等語，並當庭明確表示：我確定當
      時違規車輛之車號就是Ｋ三—００六五號等語（見本院九十一年五月十六日訊
      問筆錄），另證人王坤義亦證稱：案發當日上午九點到上午十一點間確與異議
      人在工廠討論買車之事等語（見同日筆錄），可知違規當時系爭車輛確非由異
      議人所駕駛。惟按，交通警員掣單舉發違反道路交通管理處罰條例所列之違規
      行為，係公務員基於職務上權力，依法就特定之具體事件所為具公法上效果之
      單方行政行為，基於公務員為公法上行為具有公信力之原則，該舉發行為當可
      被推定為真正。因之，執勤警員本其維護交通秩序、安全職責所為之舉發，自
      應受到合法、正確之推定（參照台灣高等法院九十年度交抗字第三一六號裁定
      ），且證人王英吉與異議人素無仇怨，自無故意誣陷異議人之理，是以其上開
      證詞堪予採信，應認系爭車輛確有於右揭時地由不詳之人駕車行經該處，並有
      闖紅燈、拒絕停車受檢之事實。參諸異議人所述，系爭車輛並未失竊或有未經
      同意遭他人使用之情，從而足認系爭車輛於案發當時係由業經異議人同意或授
      權之人駕駛而行將該處，則依上開道路交通管理事件統一裁罰標準及處理細則
      第二十四條之規定，異議人既未於通知單所載應到案日期前到案，並告知違規
      駕駛人姓名、身分證統一編號及住址，是原處分機關依法對異議人即汽車所有
      人裁罰，並無違誤。
（二）至證人王坤義乃證稱：案發當天異議人之工廠內還有一部藍色的中華得利卡，
      但我沒有記車號等語（見本院九十一年五月十六日訊問筆錄），亦即證人王坤
      義並無法確認系爭車輛當時是否在異議人工廠內之事實，因而自無從對異議人
      作有利之認定，附此敘明。
綜上所述，原處分機關據以援引上開規定，對異議人裁處罰鍰五千七百元並記違規點
數四點，並無不當。本件異議為無理由，應予駁回。
四、據上論斷，應依道路交通案件處理辦法第十九條，裁定如主文。
中      華      民      國      九十一      年      八    月    十二    日
                                    臺灣高雄地方法院交通法庭
                                        法  官  周玉群
右正本證明與原本無異。
如不服本裁定，應於裁定送達後五日內，向本院提出抗告狀。
                                        書記官  陳瓊芳
中      華      民      國      九十一      年      八    月    十二    日
附錄法條：
道路交通管理處罰條例第五十三條：
  汽車駕駛人，行經有燈光號誌管制之交岔路口闖紅燈者，處新臺幣一千八百元以上
  五千四百元以下罰鍰。
道路交通管理處罰條例第六十條第一項：
  汽車駕駛人，駕駛汽車有違反本條例之行為，經交通勤務警察或依法令執行交通稽
  查任務人員制止時，不聽制止或拒絕停車接受稽查而逃逸者，除按各該條規定處罰
  外，處新臺幣三千元以上六千元以下罰鍰。
道路交通管理處罰條例第六十三條第一項第一款、第三款：
  汽車駕駛人有左列各款所列條款之一者，除依原條款處罰鍰外，並予記點：
    一  有第三十三條、第三十八條第一項、第四十條第一項、第四十五條、第四十
        七條第一款至第四款、第四十八條、第四十九條或第六十條第一項、第二項
        第一款至第三款情形之一者，各記違規點數一點。
    三  有第四十三條、第五十三條或第五十四條情形之一者，各記違規點數三點。
